臺灣臺北地方法院民事簡易判決
110年度北簡字第13102號
原      告  良京實業股份有限公司

法定代理人  平川秀一郎

訴訟代理人  林家宇  


被      告  鄧添財  

上列當事人間請求給付簽帳卡消費款等事件，本院於民國110年1
0月5日言詞辯論終結，判決如下︰
    主　　文
被告應給付原告新臺幣壹拾貳萬柒仟陸佰陸拾元，及如附表二所
示之利息、違約金。
原告其餘之訴駁回。
訴訟費用新臺幣壹仟參佰參拾元由被告負擔五分之四，餘由原告
負擔。
本判決第一項得假執行；但被告如以新臺幣壹拾貳萬柒仟陸佰陸
拾元為原告預供擔保，得免為假執行。
    事實及理由
一、本件依被告鄧添財與訴外人渣打國際商業銀行股份有限公司
    （下稱渣打銀行）間信用卡約定書第31條，雙方合意以本院
    為第一審管轄法院，依民事訴訟法第24條規定，本院自有管
    轄權，合先敘明。
二、被告經合法通知，未於言詞辯論期日到場，核無民事訴訟法
    第386條所列各款情事，爰依原告良京實業股份有限公司之
    聲請，准由其一造辯論而為判決。
三、按訴狀送達後，原告不得將原訴變更或追加他訴。但擴張或
    減縮應受判決事項之聲明者，不在此限，民事訴訟法第255
    條第1項但書第3款定有明文。本件原告起訴時，訴之聲明第
    2項請求被告應給付原告新臺幣（下同）65,963元，及其中7
    ,505元自民國95年6月16日起至104年8月31日止，按週年利
    率20％計算之利息，自104年9月1日起至清償日止，按週年利
    率15％計算之利息，暨違約金1,200元；嗣於110年9月2日減
    縮不再請求上述違約金部分，參諸前揭規定，應予准許，併
    予敘明。
四、原告主張：
  ㈠被告前與訴外人臺東區中小企業銀行股份有限公司（下稱臺
    東企銀）簽訂授信約定書，向其借款10萬元，約定借款期間
    自94年2月2日起，以每1個月為1期，共分24期，按期於當月
    2日平均攤還本息，利息按週年利率14.1％計算，若未按期還
    款時，逾期在6個月以內者，按約定利率10％，逾期超過6個
    月部分，按約定利率20％計付違約金，詎被告未依約繳款，
    尚積欠本金61,697元及如附表一編號1所示之利息、違約金
    未清償。嗣臺東企銀已將前揭對被告之全部債權讓與原告。
　㈡被告前向訴外人渣打銀行申辦信用卡並申請現金貸款服務，
    依約得於特約商店記帳消費，但所生應付帳款應於繳款截止
    日前清償，或以循環信用方式繳付最低應繳金額，並依週年
    利率20％計付循環信用利息。又持卡人未於當期繳款期限前
    繳付最低付款額或遲誤繳款期限者，除循環信用利息外，另
    須給付逾期費用。詎被告未依約繳款，至95年6月15日止，
    尚積欠65,963元（其中本金為7,505元）及如附表一編號2所
    示之利息未清償。嗣渣打銀行已將上開債權讓與予原告，並
    經公告。
  ㈢綜上，被告屢經催討，均未置理，爰依契約及債權讓與之法
    律關係，起訴請求，並聲明：被告應給付原告127,660元，
    及如附表一所示之利息、違約金。
五、被告既未於言詞辯論期日到場，亦未提出書狀供本院審酌。
六、得心證之理由：
　㈠經查，原告主張之上開事實，業據提出與其所述相符之證據資料為證，而被告已於相當時期受合法通知，既未於言詞辯論期日到場，復未提出任何書狀以供本院審酌，依民事訴訟法第280條第3項前段準用第1項前段規定，視同自認原告之主張，自堪信原告之主張為真正。
　㈡按當事人得約定債務人於債務不履行時，應支付違約金；約
    定之違約金額過高者，法院得減至相當之數額，民法第250
    條第1項、第252條，分別定有明文。次按金融監督管理委員
    會以102年11月18日金管銀合字第10230003860號公告、並自
    103年5月18日生效之消費性無擔保貸款定型化契約應記載事
    項第7條第2項第1款規定：「逾期6個月以內者，按原借款利
    率之10％，逾期超過6個月部分，按原借款利率之20％，按期
    計收違約金，每次違約狀態最高連續收取期數為9期」，則
    依上開規定，金融機構就消費性無擔保貸款之違約金收取，
    最高連續收取期數為9期。而契約當事人約定之違約金是否
    過高，應依一般客觀之事實、社會經濟狀況、當事人實際上
    所受損害及債務人如能如期履行債務時，債權人可享受之一
    切利益為衡量標準。是本院審酌上開103年5月18日生效之消
    費性無擔保貸款定型化契約應記載事項第7條第2項第1款規
    定，以及原告因被告遲延清償所受積極損害、所失利益，通
    常為該借款再轉借他人後之利息收入或轉作他項投資之收益
    ，然近年來國內貨幣市場之利率已大幅調降，且本件原告就
    上開借款部分請求如附表一編號1所示之利息已高達週年利
    率14.1％，復請求被告給付自95年3月22日起至清償日止，逾
    期在6個月以內者，按上開利率10％，逾期超過6個月者，按
    上開利率20％計算之違約金，認原告請求之違約金尚屬過高
    ，殊非公允，故此部分酌減為「最高連續收取期數為9期」
    ，較為適當。
七、綜上所述，原告依消費借貸及債權讓與之法律關係，請求被
    告應給付127,660元及如附表二所示利息、違約金之範圍內
    ，為有理由，應予准許；逾此範圍之請求，為無理由，應予
    駁回。　　　
八、本件原告勝訴部分係就民事訴訟法第427條第1項訴訟適用簡
    易程序所為被告敗訴之判決，依同法第389條第1項第3款規
    定，應依職權宣告假執行。並依同法第392條第2項、第3項
    規定，依職權宣告被告於執行標的物拍定、變賣前預供擔保
    ，得免為假執行。
九、訴訟費用負擔之依據：民事訴訟法第79條，本件訴訟費用額
    ，依後附計算書確定如主文第3項所示金額。
中　　華　　民　　國　　110 　年　　10　　月　　19　　日
                  臺北簡易庭  法  官　陳仁傑  
以上正本證明與原本無異。
如不服本判決，應於判決送達後20日內向本庭（臺北市○○區○
○○路0 段000 巷0 號）提出上訴狀。（須按他造當事人之人數
附繕本）。如委任律師提起上訴者，應一併繳納上訴審裁判費。
中　　華　　民　　國　　110 　年　　10　　月　　19　　日
                              書記官　黃進傑
  計　算　書
項　　　　目             金 　額（新臺幣）　　   備註
第一審裁判費　　　            1,330元 
合　　　　計　　　            1,330元   
附表一：
編號  請求金額   （新臺幣）  計息本金   （新臺幣） 利息計算方式   （民國） 違約金計算方式   （民國） １ 61,697元 61,697元 自95年2月21日起至清償日止，按週年利率14.1％計算 自95年3月22日起至清償日止，其逾期在6個月以內者，按上開利率10％，逾期超過6個月者，按上開利率20％計算 ２ 65,963元 7,505元 自95年6月16日起至104年8月31日止，按週年利率20％計算，自104年9月1日起至清償日止，按週年利率15％計算  
附表二：
編號  請求金額   （新臺幣）  計息本金   （新臺幣） 利息計算方式   （民國） 違約金計算方式   （民國） １ 61,697元 61,697元 自95年2月21日起至清償日止，按週年利率14.1％計算 自95年3月22日起至清償日止，其逾期在6個月以內者，按上開利率10％，逾期超過6個月者，按上開利率20％計算，最高連續收取期數為9期 ２ 65,963元 7,505元 自95年6月16日起至104年8月31日止，按週年利率20％計算，自104年9月1日起至清償日止，按週年利率15％計算